臺灣高雄地方法院刑事判決　　　　　　　100年度易字第966號
公　訴　人　臺灣高雄地方法院檢察署檢察官
被　　　告　吳文棠
輔　佐　人
即被告之妻　蔡世美
上列被告因竊盜案件，經檢察官提起公訴（100 年度偵緝字第41
0 號），本院判決如下：
    主  文
吳文棠犯毀壞門扇竊盜罪，處有期徒刑捌月；又犯毀壞門扇及安
全設備、攜帶兇器竊盜罪，處有期徒刑拾月；又犯竊盜罪，處有
期徒刑伍月。應執行有期徒刑壹年柒月。
    事  實
一、吳文棠居住在高雄市苓雅區○○○路59之4 號多年，在該處
    頂樓搭設花圃，與居住在高雄市苓雅區○○○路55號4 樓之
    劉忠斌為多年鄰居，劉忠斌則在頂樓搭蓋鐵皮屋作為工具房
    （下稱工具房）。嗣劉忠斌搬離該址，將前揭住家（不含工
    具房）出租他人。吳文棠知悉劉忠斌不常返回前揭工具房查
    看，竟意圖為自己不法之所有，於附表一所示之時間、以附
    表一所示之方式、竊取劉忠斌所有如附表一所示之物品。嗣
    經劉忠斌於99年6 月28日17時45分許、99年10月27日18時30
    分許、99年11月20日上午某時，返回前揭工具房查看，均發
    現物品遭竊，均報警處理，於99年11月20日某時，在吳文棠
    前揭花圃內查獲劉忠斌所有之工具箱2 個（內有鋸片條21支
    ）、黃色塑膠桶1 個、手工具1 批（行如附表一編號2 所載
    之手工具）等物，而查悉上情。
二、案經劉忠斌訴由高雄市政府警察局苓雅分局移送臺灣高雄地
    方法院檢察署檢察官偵查起訴。
    理  由
壹、證據能力部分：
    按被告以外之人於審判外之陳述，雖不符前4 條之規定，而
    經當事人於審判程序同意作為證據，法院審酌該言詞陳述或
    書面陳述作成時之情況，認為適當者，亦得為證據，刑事訴
    訟法第159 條之5 第1 項亦定有明文。本院用以認定本案事
    實所憑之被告以外之人於審判外之言詞或書面陳述，檢察官
    、被告及輔佐人於審判程序中均未曾聲明異議，且對其證據
    能力均無意見，復審酌該等言詞或書面陳述作成時之情況均
    屬正常，且與本案相關之待證事實具有關聯性，認適當作為
    證據，依前開之規定，認上開證據均有證據能力。
貳、有罪判決部分：
一、訊據被告吳文棠固坦承與告訴人劉忠斌是多年鄰居，在其前
    揭住處頂樓搭設花圃，然否認有何竊盜犯行，辯稱，扣案之
    工具箱係鄰居黃呈熹搬家時遺留在高雄市苓雅區○○○路57
    號、59號屋頂之圍牆，多年前經颱風吹落至59號頂樓，其將
    之暫放在花圃內，其餘扣案物品，係其所購買或在台灣電力
    股份有限公司任職時之領班所贈，並未竊取劉忠斌之任何物
    品等語。經查：
  (一)被告於附表一所示時間、以附表一所示之方式，竊取劉忠斌
    所有放置在前揭工具房內外，如附表一所示物品之事實，業
    據證人劉忠斌於警詢、偵查及本院審理中證述綦詳，並證稱
    ：99年6 月28日17時45分許回到工具房，該工具房有2 扇門
    ，其中1 扇大門玻璃被敲破，被偷走屋內之2 馬力之馬達1
    個、起重吊車馬達1 個、屋外之小壓縮機馬達2 個，其中吊
    車馬達在現場分解後被偷走，減速齒輪則留在現場。99年10
    月29日前約半個月還有回到工具房，當時沒有發現異狀，直
    到99年10月29日18時30分許回到工具房，發現另一個大門玻
    璃被敲破，鐵門上所裝設之鎖扣被扳開，屋內的工具箱2 個
    （內含冷凍空調用工具）、手工具1 批被偷，於該日報案後
    ，回到失竊現場時，在興中一路57號6 樓找到電纜線1 批，
    並將之取回工具房內。嗣於99年11月20日上午前來工具房，
    發現工具房未上鎖之大門被推開，原本放在屋內擋門之瓦斯
    桶被推倒在地，前揭電纜線1 批又被偷走，伊前往被告之花
    圃查看，看見前次被偷走之工具箱放在被告之花圃內，報案
    後，經員警入內搜索，扣得99年10月29日被偷走之工具箱2
    個、黃色塑膠桶1 個及手工具1 批等語（見警卷第8 至13頁
    、偵卷第15至16頁、偵緝卷第35至36頁、本院易字卷【下稱
    易字卷】第19至25頁）。此外，並有搜索扣押筆錄、扣押物
    品目錄表、扣押物品收據、現場及查證照片、贓證物照片、
    受理刑事案件報案三聯單在卷可參（見警卷第15至35頁、偵
    卷第17至19、22至24頁、偵緝卷第37至42頁、易字卷第29至
    37、80至83頁）。
  (二)被告雖以前開情詞置辯，惟：
  1.告訴人劉忠斌於99年6 月28日發現遭竊時，現場遺留2 馬力
    之散熱風扇及吊車馬達之減速齒輪之事實，除據證人劉忠斌
    於本院審理中證述明確外（見易字卷第21頁），並有證人劉
    忠斌於遭竊後拍攝之減速齒輪組照片在卷可稽（見偵緝卷第
    39 頁 下方照片）；參以一般竊賊侵入他人建築物行竊時，
    為避免遭人發覺，通常會於最短時間內選擇價值較高且較易
    取走或易於變賣之物品下手，若非自信屋主短時間內不會出
    現，或早已知悉屋主未居住該處，鮮有甘冒增加遭人發覺之
    風險，停留在現場從容拆解後，再取走部分物品；復佐以被
    告與證人劉忠斌為多年相識之鄰居，分別購買比鄰頂樓及加
    蓋建物；及被告於本院審理中陳稱每日均會前往頂樓花圃澆
    花等語（見易字卷第100 頁）；暨輔佐人於本院審理中具狀
    陳述：「我先生（即被告）‧‧至（應為『自』字之誤）台
    電離職後，一直待在家中，活動範圍皆以住屋5 樓頂樓為其
    生活重心」等語（見本院審易卷第60頁），足見被告每日於
    頂樓逗留相當長之時間，並因此獲悉證人劉忠斌遷居他處後
    ，其頂樓加蓋之鐵皮屋僅作為工具房使用，並無經常返回該
    處查看甚明。再參以被告於本院審理中陳稱：73年起在頂樓
    架設花圃，99年間，伊住處頂樓只有美工刀被偷，還有天線
    被第四台人員剪斷等語（見易字卷第100 、101 頁），及被
    告在頂樓架設花圃多年，且該花圃亦如同證人劉忠斌之工具
    房上鎖防盜，有照片可參（見警卷第22頁），顯見該花圃內
    並非全然係無價值之物品；又觀其花圃多以木板或護網搭設
    ，尚不如告訴人之工具房係以鐵皮搭建來得牢靠，何以行竊
    之人寧捨較易侵入之花圃，而獨鐘告訴人之工具房？是被告
    辯稱未竊取告訴人之馬達等語，不足採信。
  2.經本院當庭勘驗告訴人提出之鋸片條外包裝、切管器與扣案
    工具箱內之鋸片條切管器之結果，該外包裝與鋸片條均標示
    為「SANDVIK 」廠牌，2 支切管器之形狀、大小、其上記載
    之英文字及阿拉伯數字均相同之事實，有勘驗筆錄及照片在
    卷可參（見易字卷第20、29至30頁）；復佐以證人劉忠斌於
    本院審理中證稱：工具箱上記載「NA-958Z 重慶街13800 」
    係伊之筆跡，伊忘記「NA-958Z 」是什麼意思，「重慶街」
    應該係指地址，「13800 」是幫客人裝冷氣的價錢，工具箱
    背面有一個電路圖，有寫「禾聯」，這是冷氣之廠牌，這是
    劉忠雄之筆跡，工具箱貼上TB402 之標籤等語（見易字卷第
    20 頁 ），已就工具箱上之特徵、細節部分詳為合理之證述
    ；再參以告訴人於99年10月29日發現遭竊當日晚間10時許，
    前往被告住處找輔佐人談論其工具房遭竊之善後問題時，輔
    佐人於對談之間坦承近日發現被告從樓上拿東西下來，曾經
    責罵被告，並對告訴人表達歉意，請告訴人列出清單，願意
    負責賠償新臺幣15萬元等情，有談話譯文附卷可證（見易字
    卷第77頁），是被告辯稱扣案之工具箱是鄰居黃呈熹搬家時
    留下，未竊取工具箱等物等語，不足採信。
  3.告訴人於99年10月29日晚間在該大樓內發現竊賊未及搬走之
    電纜線2 批，乃將之先拍照存證，嗣於99年11月20日發現該
    電纜又遭竊之事實，業據證人劉忠斌於本院審理中證述明確
    （見本院卷第21頁），並有照片可憑（見本院卷第32、80頁
    ）；復參以告訴人於99年11月20日上午發現再次遭竊，隨即
    前往找輔佐人理論，並於言談中提及這是第3 次遭竊，被告
    竟然推倒放在屋內擋門之瓦斯桶，又把電纜線2 批偷走，輔
    佐人表示報警處理等語，有談話譯文在卷可參（見易字卷第
    79頁）；復佐以告訴人與被告夫婦曾為多年鄰居，告訴人雖
    因懷疑被告多次行竊而心生不快，然與被告夫婦尚無仇恨，
    衡情應無僅為區區之2 包電纜線或價值普通之手工具，即自
    行翻倒瓦斯桶，弄亂屋內擺設並藏匿電纜線，製造不實犯罪
    現場，並設詞誣陷被告；且輔佐人對被告之犯行，若非心中
    有譜，則在告訴人前來興師問罪之際，何以均採息事寧人之
    態度，而非替被告辯白？是被告辯稱未竊取電纜線等語，亦
    難採信。
  (三)告訴人歷次遭竊物品之認定：
  1.關於99年6 月28日發現遭竊之物品部分，證人劉忠斌於警詢
    中證：發現馬達失竊約4 個等語（見警卷第11頁）；於偵查
    中先證稱：發現被偷了2 個馬達等語（見偵卷第15頁），後
    證稱：發現2 個放在門外的馬達被偷等語（見偵緝卷第35頁
    ）；於本院審理中則證稱：當天確實失竊4 個馬達，包括1
    個2 馬力馬達、1 個起重吊車馬達、2 個放在門口擋門之小
    壓縮機馬達等語（見易字卷第22頁）。本院審酌：(1)證人劉
    忠斌於99年11月20日報案製作警詢筆錄時，距離案發時較近
    ，衡情其記憶應較清晰、印象應較深刻，且於100 年3 月22
    日偵訊時業已陳明之前所言遭竊者係放在屋外之2 個馬達，
    並未將屋內之馬達列入，是核其所證前後尚無不符之處。(2)
    本次係告訴人首次發現遭竊，在竊賊不明、可否求償尚在未
    定之天，且遭竊之物品僅限於馬達，證人劉忠斌應不至因失
    竊物品單純而紊亂其思緒，或刻意誇大其損失，故證人劉忠
    斌於本院證稱失竊馬達4 個等語，應堪採信。又前揭遭竊物
    品，尚無證據證明係被告分次所竊取，依罪疑惟輕原則，應
    為被告有利之認定，而認係於附表一編號1 所示日期1 次偷
    竊。
  2.關於99年10月29日發現遭竊之物品部分，證人劉忠斌於99年
    10月29日警詢中證稱：遭竊之物品包括鋼索30公尺長、電纜
    線1 批、手工具1 批、砂輪機1 台、工具箱數個、冷氣馬達
    數量不詳、冷氣壓縮機數量不詳、廢電線數量不詳、冷氣安
    裝材料數量不詳、冷氣用銅管數量不詳（見警卷第12頁）；
    於99年11月20日警詢時證稱：在花圃內找到的工具箱2 個（
    內含冷凍空調工具）及2 個塑膠桶所裝詳如扣押清冊所示之
    工具，係於99年10月29日失竊之物品等語（見警卷第9 頁）
    ；於本院審理中證稱：失竊工具箱2 個、黃色塑膠桶1 個、
    電纜線1 批（2 包）、空調銅管1 批、鐵材1 批、手工具1
    批（可以確定的手工具是手撬棒1 支、鋸片、T 型扳手3 支
    、綠色把手螺絲起子1 支、鑽頭15支、數字鑿1 組）、散熱
    器1 組、冷氣壓縮機至少4 台、手推車1 台、3 尺鋁梯1 支
    ，另外砂輪機不是這次失竊的等語（見易字卷第23至24頁）
    。本院審酌：(1)證人劉忠斌於本院審理中明確證述扣案之工
    具箱2 個（內有鋸條片）、黃色塑膠桶1 個、手工具1 批（
    手撬棒1 支、T 型扳手3 支、綠色把手螺絲起子1 支、鑽頭
    15支、數字鑿1 組）係其所有（見易字卷第20頁），參以證
    人劉忠斌之工具房內工具繁多，有照片可參（見易字卷第33
    、37頁），其擁有前揭物品本不足為奇，況前揭工具多非屬
    新品，其價值已因折舊或磨損而減低，證人劉忠斌應無為此
    價值有限之手工具甘冒誣告之風險。(2)證人劉忠斌於本院審
    理中證稱：砂輪機不是在99年10月29日此次發現失竊（見易
    字卷第23頁），且無砂輪機扣案，是砂輪機是否於99年10月
    29 日 此次發現遭竊，已非無疑。又證人劉忠斌於本院審理
    中曾證稱：沒有印象手推車及3 尺鋁梯係何時失竊等語（見
    易字卷第21頁），核與首揭其於本院審理中證稱前揭物品於
    99年10月29日發現遭竊之證述不符，且亦非屬其前揭警詢中
    證述失竊之物品，是手推車及3 尺鋁梯是否於本次遭竊，亦
    有可疑。另證人劉忠斌證述遭竊之冷氣壓縮機、空調銅管1
    批、鐵材1 批等物，均無扣案，參以證人劉忠斌之工具房內
    物品眾多，亦無分門別類擺放整齊，證人劉忠斌是否能清楚
    記憶屋內之所有物品及其數量，尚非無疑。綜上，此次遭竊
    之物品除電纜線1 批、手工具1 批（數字鑿1 組、鑽頭15支
    、手撬棒1 支、T 型扳手3 支、綠色把手之螺絲起子1 支）
    、工具箱2 個（內有鋸條片）、黃色塑膠桶1 個，堪以認定
    外，其餘證人劉忠斌所指失竊之物品，尚不能證明。至於失
    竊之鋸條片條數量部分，經本院勘驗結果，置於工具箱內之
    21片鋸片條上有SANDVIK 廠牌字樣（見易字卷第22頁），核
    與告訴人提出鋸條片外包裝記載之廠牌相符，堪認告訴人遭
    竊之鋸條片共21片。又前揭遭竊物品，尚無證據證明係被告
    分次所竊取，依罪疑惟輕原則，應為被告有利之認定，而認
    係於附表一編號2 所示日期1 次偷竊。
  3.關於99年11月20日發現遭竊之物品部分，除竊取電纜線業經
    認定如前外，證人劉忠斌於本院審理中證稱：扣案之白色塑
    膠桶非伊所有，不確定牛油係否為伊所有等語（見易字卷第
    20頁）；另工具箱、手工具等物品，係在99年10月29日發現
    遭竊之事實，業據證人劉忠斌於警詢及本院審理中證述如前
    ，起訴書將告訴人於99年10月29日發現遭竊，而於99 年11
    月20日起獲之工具箱、塑膠桶、手工具等物品，誤認係於99
    年11月20日失竊，已有誤會（99年10月29日發現遭竊之物品
    ，如前揭2.所載）。另關於起訴書附表編號3 所示之冷氣壓
    縮機、散熱器1 組、手推車1 部、3 尺鋁梯1 支部分，均未
    扣案，且證人劉忠斌於本院審理中亦未能確認係何時失竊，
    參以證人劉忠斌之工具房內物品眾多，亦無分門別類擺放整
    齊，其是否能清楚記憶屋內之所有物品及其數量，尚非無疑
    ，是尚不能證明前揭物品遭竊。
  (四)另告訴人於99年6 月28日發現工具房側門玻璃遭擊破後，隨
    即在另一大門上裝鎖防盜，於99年10月29日發現該大門鎖扣
    被撬開之事實，業據證人劉忠斌於警詢、偵查及本院審理中
    證述明確（見警卷第10頁、偵卷第15頁、偵緝卷第35頁、易
    字卷第21至22頁），並有照片可參（見偵緝卷第41頁）；佐
    以鎖扣通常係以螺絲固定並緊貼於於牆面，與牆面間之縫隙
    小，如有取下鎖扣之必要，通常係以螺絲起子旋開螺絲，以
    保持鎖扣之完整性；如螺絲不易旋開，則常以一字起子插入
    縫隙扳開鎖扣之破壞方式為之；另觀之前揭照片所示，該鎖
    扣業已扭曲變形，顯然已遭破壞，衡情應係被告以類如一字
    起子之工具插入牆面與鎖扣之縫隙，使力將鎖扣扳開，再入
    內行竊。又參以該鎖扣為金屬材質，扳開該鎖扣之工具應屬
    堅硬之工具，否則無以為功，是以若持之揮打，客觀上顯然
    足以對人之生命、身體、安全構成威脅，具有危險性，應屬
    兇器無誤。
  (五)綜上所述，被告所辯均不足採信。從而，本件事證明確，被
    告竊盜犯行均堪認定，應依法論科。
二、按行為後法律有變更者，適用行為時之法律，但行為後之法
    律有利於行為人者，適用最有利於行為人之法律，刑法第2
    條第1 項定有明文。經查，被告行為後，刑法第321 條已於
    100 年1 月26日修正通過，並自同年月28日施行。依修正後
    刑法第321 條第1 項第2 款、第3 款規定：「犯竊盜罪而有
    下列情形之一者，處6 月以上、5 年以下有期徒刑，得併科
    新臺幣10萬元以下罰金：二毀越門扇、牆垣或其他安全設備
    而犯之者。三攜帶兇器而犯之者。」，其中法定刑部分，修
    正前刑法第321 條第1 項並無併科罰金之規定，應以修正前
    之規定對被告較為有利，自應適用被告行為時之法律，即修
    正前刑法第321 條第1 項第2 款、第3 款之規定予以論處。
三、按刑法第321 條第1 項第2 款規定將「門扇」、「牆垣」、
    「其他安全設備」並列，則所謂「門扇」應專指門戶而言，
    指分隔住宅或建築物內外之出入口大門而言；而所謂「毀越
    」係指毀壞與踰越。查被告2 次敲破大門玻璃入內行竊，該
    大門為建築物內外之出入口，應屬「門扇」。另被告以不詳
    工具破壞鎖扣部分，其破壞者係門鎖，而非大門本身，應屬
    毀壞安全設備竊盜無訛。是核被告所為，(一)如附表一編號1
    部分，係犯修正前刑法第321 條第1 項第2 款之毀壞門扇罪
    ；(二)如附表一編號2 部分，係犯修正前刑法第321 條第1 項
    第2 款、第3 款之毀壞門扇及安全設備、攜帶兇器竊盜罪，
    起訴書就此部分之犯行未論及被告破壞大門玻璃及竊取工具
    箱2 個（內有鋸片條）、黃色塑膠桶之事實，然此部分毀壞
    門扇之犯行與起訴之毀壞門鎖安全設備犯行部分，分別有裁
    判上、事實上一罪之關係，均為起訴效力所及，本院自均應
    併予審理；(三)如附表一編號3 部分，係犯刑法第320 條第1
    項之竊盜罪，檢察官認此部分之犯行應成立修正前刑法第32
    1 條第1 項第2 款之之毀越安全設備罪，尚有未合，惟因二
    者基本社會事實同一，爰依法變更起訴法條。被告所犯上開
    3 罪，犯意各別、行為互殊，應分論併罰。本院審酌被告不
    思以正途取財，顯未能尊重他人財產權，犯後否認犯行，態
    度欠佳，尚未與被害人劉忠斌和解，未見悔意，惟考其所竊
    物品之價值尚非甚鉅，及手段、智識能力等一切情狀，分別
    量處如主文所示之刑及定其應執行之刑，以資懲儆。至被告
    用以扳開鎖扣之作案工具，並未扣案，且無證據證明尚屬存
    在及為被告所有，爰不諭知沒收。
、不另為無罪諭知部分：
一、公訴意旨略以：被告吳文棠意圖為自己不法之所有，於附表
    二所示時間，以附表二所示之方式，竊取告訴人所有放置在
    前揭工具房內，如附表二所示之物品，因認被告涉有刑法第
    32 1條第1 項第2 款之毀越安全設備竊盜罪嫌等語。
二、按犯罪事實應依證據認定之，無證據不得認定犯罪事實，刑
    事訴訟法第154 條第2 項定有明文。又刑事訴訟上證明之資
    料，無論其為直接或間接證據，均須達於通常一般之人均不
    致有所懷疑，而得確信其為真實之程度，始得據為有罪之認
    定，若關於被告是否犯罪之證明未能達此程度，而有合理懷
    疑之存在，致使無從形成有罪之確信，根據「罪證有疑，利
    於被告」之證據法則，即不得遽為不利被告之認定，最高法
    院76年度台上字第4986號判例可資參照；又按刑事訴訟法第
    161 條第1 項規定：檢察官就被告犯罪事實，應負舉證責任
    ，並指出證明之方法。因此，檢察官對於起訴之犯罪事實，
    應負提出證據及說服之實質舉證責任。倘其所提出之證據，
    不足為被告有罪之積極證明，或其指出證明之方法，無從說
    服法院以形成被告有罪之心證，基於無罪推定之原則，自應
    為被告無罪判決之諭知，最高法院92年台上字第128 號判例
    意旨可參照。
三、公訴意旨認被告涉犯上開罪嫌，無非係以被於警詢及偵查中
    之供述、告訴人劉忠斌於警詢、偵查中之指述、扣押筆錄、
    扣押物品目錄表、現場及失竊物品照片等為主要論據。訊據
    被告否認有何竊盜犯行，辯稱：並未竊取告訴人如附表二所
    示之物品等語。
四、經查：告訴人於99年10月29日、99年11月20日發現遭竊，其
    被竊之物品，並不包括附表二所示物品乙節，業經本院認定
    如前（詳有罪判決部分一、(三)2.、3.所載），此外，復查無
    其他積極證據足以證明被告有此部分之竊盜犯行。
五、綜上所述，本件檢察官所為之舉證，尚不足證明被告涉有竊
    盜之犯行，又本院復查無其他積極證據足資證明被告確有前
    開犯行，揆諸前揭法條及判例意旨，自應對被告為有利之認
    定，既不能證明被告犯罪，而其中附表二編號1 、2 部分如
    成立犯罪，分別與附表一編號2 、3 犯行部分為事實上之一
    罪，爰均不另為無罪之諭知。
據上論斷，應依刑事訴訟法第299 條第1 項前段、第300 條，刑
法第2 條第1 項、第320 條第1 項、第51條第5 款，修正前刑法
第321 條第1 項第2 款、第3 款，判決如主文。
本案經檢察官張媛舒到庭執行職務。
中    華    民    國    100   年    10    月    27    日
                  刑事第五庭  法  官  方錦源
以上正本證明與原本無異。
如不服本判決應於收受送達後10日內向本院提出上訴書狀，並應
敘述具體理由；如未敘述上訴理由者，應於上訴期間屆滿後20日
內向本院補提理由書（均須按他造當事人之人數附繕本）「切勿
逕送上級法院」。
中    華    民    國    100   年    10    月    27    日
                              書記官  王珮樺
附表一
┌──┬────┬────┬──────┬────────────┐
│編號│發現時間│竊盜時間│遭竊物品    │行竊方式                │
├──┼────┼────┼──────┼────────────┤
│ 1  │民國99年│99年6 月│馬達4 具（起│吳文棠以不詳方式敲破鐵皮│
│    │6 月28日│28日或該│訴書贅載失竊│屋大門玻璃（毀損部分，未│
│    │17時45分│日前之99│電纜線1 批、│據告訴），再開啟門鎖，進│
│    │許      │年間某日│冷氣壓縮機、│物屋內竊取左揭物品。    │
│    │        │        │空調銅管1批 │                        │
│    │        │        │、砂輪機1台 │                        │
│    │        │        │、鐵材1 批，│                        │
│    │        │        │業經檢察官於│                        │
│    │        │        │100 年6 月23│                        │
│    │        │        │日審理時更正│                        │
│    │        │        │如上。）    │                        │
├──┼────┼────┼──────┼────────────┤
│ 2  │99年10月│99年10月│電纜線1 批、│吳文棠持客觀上足對人之生│
│    │29日18時│中旬某日│手工具1 批（│命、身體、安全構成威脅，│
│    │30分許  │至同年月│數字鑿1 組、│具有危險性之不詳工具，扳│
│    │        │29日間之│鑽頭15支、手│開鐵皮屋側門鎖之鎖扣，以│
│    │        │某日    │撬棒1 支、T │不詳方式敲破大門玻璃（毀│
│    │        │        │型扳手3 支、│損部分，未據告訴），進入│
│    │        │        │綠色把手之螺│屋內竊取左揭物品。      │
│    │        │        │絲起子1 支）│                        │
│    │        │        │、工具箱2 個│                        │
│    │        │        │（內有鋸片條│                        │
│    │        │        │21支）、黃色│                        │
│    │        │        │塑膠桶1 個。│                        │
├──┼────┼────┼──────┼────────────┤
│ 3  │99年11月│99年10月│電纜線2 包。│吳文棠推開鐵皮屋未上鎖之│
│    │20日上午│29日至同│            │大門，進入屋內竊取左揭物│
│    │某時    │年11月20│            │品。                    │
│    │        │日間之某│            │                        │
│    │        │日      │            │                        │
│    │        │        │            │                        │
└──┴────┴────┴──────┴────────────┘
附表二
┌──┬────┬───────┬───────────┐
│編號│失竊日期│失竊物品      │行竊方式              │
├──┼────┼───────┼───────────┤
│ 1  │99年10月│冷氣壓縮機數量│持不詳器具破壞門鎖進入│
│    │29日某時│不詳、空調銅管│鐵皮屋內行竊          │
│    │        │1 批、鐵材1 批│                      │
│    │        │、砂輪機1 台。│                      │
├──┼────┼───────┼───────────┤
│ 2  │99年11月│工具箱2 個、塑│持不詳器具破壞門鎖進入│
│    │20日某時│膠桶2 個、挫刀│鐵皮屋內行竊          │
│    │        │3 支、活動扳手│                      │
│    │        │3 支、萬能鉗1 │                      │
│    │        │支、梅花扳手3 │                      │
│    │        │支、鋸條片45支│                      │
│    │        │、鑿子14支、省│                      │
│    │        │力扳手1 支、榔│                      │
│    │        │頭3 支、T 型扳│                      │
│    │        │手4 支、螺絲起│                      │
│    │        │子3 支、數字鑿│                      │
│    │        │1 支、鑽頭14支│                      │
│    │        │、牛油1 瓶、冷│                      │
│    │        │氣壓縮機、散熱│                      │
│    │        │氣1 組、手推車│                      │
│    │        │1 部、3 尺鋁梯│                      │
│    │        │1 具。        │                      │
└──┴────┴───────┴───────────┘
附錄本案論罪科刑法條：
刑法第320 條第1 項
意圖為自己或第三人不法之所有，而竊取他人之動產者，為竊盜
罪，處5 年以下有期徒刑、拘役或500 元以下罰金。
修正前刑法第321 條第1 項第2 款、第3 款
犯竊盜罪而有左列情形之一者，處6 月以上、5 年以下有期徒刑
：
二毀越門扇、牆垣或其他安全設備而犯之者。
三攜帶兇器而犯之者。